de: Widerhaken-Typ: Mit Widerhaken; Ohne Widerhaken; Widerhaken entfernt; Mikro-Widerhaken; Sonstige
zh-TW: 倒鉤類型: 有倒刺; 無倒刺; 已去倒刺; 微倒刺; 其他
es: Tipo de púa: Con púa; Sin púa; Púa aplanada; Micropúa; Otro
nl: Weerhaak type: Met weerhaak; Weerhaakloos; Zonder weerhaak (verwijderd); Microweerhaak; Overig
da: Type af modhage: Med modhage; Uden modhage; Fjernet modhage; Mikromodhage; Andet
cs: Typ protihrotu: S protihrotem; Bez protihrotu; S odstraněným protihrotem; Mikro protihrot; Jiné
pl: Typ zadziora haczyka: Z zadziorem; Bez zadzioru; Z usuniętym zadziorem; Z mikrozadziorem; Inny
fi: Väkästyyppi: Väkäsellinen; Väkäsetön; Väkänen poistettu; Mikroväkänen; Muu
bg-BG: Тип контра: С контра; Без контра; С премахната контра; С микро контра; Друго
tr: Diken tipi: Dikenli; Dikensiz; Dikeni alınmış; Mikro dikenli; Diğer
vi: Loại ngạnh: Có ngạnh; Không ngạnh; Đã mài ngạnh; Ngạnh siêu nhỏ; Khác
ru: Тип зацепа: С бородкой; Без бородки; Со сточенной бородкой; С микробородкой; Другое
ja: バーブタイプ: カエシあり; バーブレス; カエシ除去済み; マイクロバーブ; その他
sl-SI: Vrsta zatiča: Z zalustjo; Brez zalusti; Odstranjena zalust; Mikro zalust; Drugo
fr: Type de barbillon: Avec ardillon; Sans ardillon; Écrasé; Micro-ardillon; Autre
zh-CN: 倒刺类型: 有倒刺; 无倒刺; 去倒刺; 微型倒刺; 其他
sk-SK: Typ ozubu: S protihrotom; Bez protihrotu; So zbrúseným protihrotom; S mikroprotihrotom; Iný
el: Τύπος καρφιού: Με αρπάδι; Χωρίς αρπάδι; Αφαιρεμένο αρπάδι; Μικρό αρπάδι; Άλλο
hu: Barb típusa: Szakállas; Szakáll nélküli; Lecsiszolt szakállú; Mikroszakállas; Egyéb
nb: Barb-type: Med mothake; Mothakeløs; Fjernet mothake; Mikromothake; Annet
ro-RO: Tipul țepului: Cu spin; Fără spin; Spin îndepărtat; Micro-spin; Altele
pt-PT: Tipo de farpa: Farpado; Sem farpa; Desfarpado; Microfarpa; Outro
en: Barb type: Barbed; Barbless; De-barbed; Micro-barb; Other
pt-BR: Tipo de farpa: Com farpa; Sem farpa; Farpa removida; Microfarpa; Outros
lt-LT: Kabliuko tipas: Su užkarpomis; Be užkarpų; Su pašalintomis užkarpomis; Su mikro užkarpomis; Kita
th: ประเภทเงี่ยง: มีเงี่ยง; ไม่มีเงี่ยง; หักเงี่ยง; เงี่ยงขนาดเล็ก; อื่นๆ
sv: Hullingstyp: Med hulling; Utan hulling; Hulling borttagen; Mikrohulling; Övrigt
hr-HR: Vrsta zupca: S kukicom; Bez kukice; Uklonjena kukica; Mikro kukica; Ostalo
ko: 미늘 유형: 미늘 있음; 미늘 없음; 미늘 제거됨; 마이크로 미늘; 기타
it: Tipo di barbo: Con ardiglione; Senza ardiglione; Ardiglione schiacciato; Micro ardiglione; Altro